【裁判字號】    98,易,1418
【裁判日期】    981225
【裁判案由】    賭博
【裁判全文】
臺灣高雄地方法院刑事判決              98年度易字第1418號
公  訴  人  臺灣高雄地方法院檢察署檢察官
被      告  甲○○
上列被告因賭博案件，經檢察官提起公訴（98年度偵字第20545
號），於被告為有罪之陳述後，本院合議庭裁定由受命法官獨任
進行簡式審判程序，判決如下：本院判決如下：
    主  文
甲○○犯圖利聚眾賭博罪，累犯，處有期徒刑參月，如易科罰金
，以新臺幣壹仟元折算壹日。扣案之麻將壹副、骰子參顆及現金
新臺幣壹佰元，均沒收。
    事  實
一、甲○○前於民國93年間因毒品危害防制條例案件，經臺灣板
    橋地方法院以93年度訴字第961 號判處有期徒刑9 月確定，
    嗣於94年6 月9 日縮刑期滿執行完畢。詎仍不知悔改，竟基
    於意圖營利提供賭博場所、聚眾賭博之犯意，自98年7 月8
    日下午3 時許起，提供其位於高雄市三民區○○○街3 之1
    號之住處作為賭博場所，並擺設麻將桌、麻將牌等器具，聚
    集不特定賭客在上址賭博財物。其賭博方式為：每底新臺幣
    （下同）100 元，每臺50元，自摸一次抽頭50元，而藉此牟
    利。嗣李英鳳、吳復、林忠杰、賴銘珠，於98年7 月8 日下
    午3 時30分許，在上址以麻將賭博財物，為警查獲，並扣得
    麻將1 副、骰子3 顆及抽頭金100 元。
二、案經高雄市政府警察局三民二分局報告臺灣高雄地方法院檢
    察署檢察官偵查起訴。
    理  由
一、按本件被告甲○○所犯係死刑、無期徒刑、最輕本刑為3 年
    以上有期徒刑以外之罪，其於準備程序就前揭被訴事實為有
    罪之陳述，經受命法官告知簡式審判程序之旨，並聽取其與
    公訴人之意見後，本院認無不得或不宜改依簡式審判程序進
    行之情形，爰依刑事訴訟法第273 條之1 第1 項規定，裁定
    本件由受命法官獨任進行簡式審判程序，合先敘明。
二、上開犯罪事實，業據被告甲○○於本院審理中坦承不諱，核
    與證人即賭客李英鳳、吳復、林忠杰、賴銘珠於警詢及偵查
    中之證述情節相符（見偵卷第6 至17、53至54頁），並有高
    雄市政府警察局三民第二分局鼎金派出所臨場檢查記錄表、
    扣押筆錄、扣押物品目錄表、查獲現場照片在卷可稽（見偵
    卷第19至23、25至27頁），且有麻將1 副、骰子3 顆及抽頭
    金100 元扣案可佐，足認被告前開任意性自白與事實相符，
    本件事證明確，被告犯行堪以認定，應依法論科。
三、核被告甲○○所為，係犯刑法第268 條前段之意圖營利供給
    賭博場所罪、後段之意圖營利聚眾賭博罪。按立法者針對特
    定刑罰規範之構成要件，已預設該犯罪行為之本質係持續實
    行之複數行為，具備反覆、延續之行為特徵，而將之總括或
    擬制為一個構成要件之集合犯行為，因其刑法評價上為構成
    要件之行為單數，認應僅成立一罪。則行為人基於概括之犯
    意，在密切接近之一定時、地持續實行之複次行為，倘依社
    會通念，於客觀上認為符合一個反覆、延續性之行為觀念者
    ，於刑法評價上，即應僅成立一罪，學理上所稱「集合犯」
    之職業性、營業性或收集性等具有重複特質之犯罪均屬之，
    例如經營、從事業務、收集、販賣、製造、散佈等行為概念
    者是（最高法院95年度臺上字第1079號判決要旨參照）。本
    件被告自98年7 月8 日下午3 時許起至同日下午3 時30分許
    為警查獲時止，提供上揭場所聚集不特定之人賭博財物，並
    藉此抽頭牟利，此種犯罪形態，本質上乃具有反覆、延續之
    特質，依社會通念，被告之行為即應屬前揭學理上所稱具有
    營業性之重複特質之「集合犯」，應認僅成立一罪。被告所
    犯意圖營利供給賭博場所罪及意圖營利聚眾賭博罪間，係基
    於一意圖營利聚眾賭博之犯意，達成其同一犯罪所為之各個
    舉動，應屬法律概念之一行為，其一行為觸犯上開2 罪名，
    為想像競合犯，應依刑法第55條之規定，從一重之意圖營利
    聚眾賭博罪處斷。又被告有事實欄所述之前科紀錄及執行情
    形，此有臺灣高等法院被告前案紀錄表在卷可佐（見本院二
    卷第4 至6 頁），其於受有期徒刑之執行完畢後5 年以內故
    意再犯本件有期徒刑以上之罪，為累犯，應依刑法第47條第
    1 項之規定，加重其刑。爰審酌被告不思正途賺取所需，竟
    提供場所供人賭博財物，並藉此獲取不法利益，破壞社會善
    良風氣，惟念及被告於本院審理中坦承犯行，態度尚可，並
    考量被告之犯罪情節尚輕、期間僅1 日、所得利益非鉅等一
    切情狀，量處如主文所示之刑，並諭知易科罰金之折算標準
    。
四、至扣案之麻將1 副、骰子3 顆、現金100 元，均為被告所有
    ，供本件聚眾賭博犯行所用之物及所得之抽頭金，業據被告
    於警詢中供陳在卷（見偵卷第4 頁），並據證人李英鳳、吳
    復、林忠杰、賴銘珠於警詢中證述明確（見偵卷第6 至17頁
    ），應分別依刑法第38條第1 項第2 款、第3 款規定宣告沒
    收。
據上論斷，應依刑事訴訟法第273 條之1 第1 項、第284 條之1
、第299 條第1 項前段，刑法第268 條、第55條、第47條第1 項
、第41條第1 項前段、第38條第1 項第2 款、第3 款，刑法施行
法第1 條之1 ，判決如主文。
本案經檢察官乙○○到庭執行職務。
中    華    民    國    98    年    12    月    25    日
                  刑事第七庭  法  官  林依蓉
以上正本證明與原本無異。
如不服本判決應於收受送達後10日內向本院提出上訴書狀，並應
敘述具體理由；如未敘述上訴理由者，應於上訴期間屆滿後20日
內向本院補提理由書（均須按他造當事人之人數附繕本）「切勿
逕送上級法院」。
中    華    民    國    98    年    12    月    28    日
                              書記官  邱靜銘
附錄本判決論罪科刑之法條：
刑法第268條
意圖營利，供給賭博場所或聚眾賭博者，處3 年以下有期徒刑，
得併科3 千元以下罰金。


司法院資訊處製作；財團法人民間司法改革基金會備份。
